臺灣澎湖地方法院刑事判決　　　　　　　　　　　　　　九十三年度訴字第二六號
　　公　訴　人　臺灣澎湖地方法院檢察署檢察官
　　被　　　告　丁○○
　　　　　　　　甲○○
　　共　　　同　本院公設辯護人　乙○○
　　指定辯護人
右列被告因傷害案件，經檢察官提起公訴（九十三年度偵字第一六四號），本院判決
如左：
    主      文
本件公訴不受理。
    理      由
一、公訴意旨略以：被告丁○○、甲○○於民國九十三年一月二十四日凌晨一時許，
    至位於澎湖縣馬公市○○街九號之「原始部落ＰＵＢ」尋找朋友，因故與告訴人
    丙○○發生爭執，心生不滿，共同基於傷害之犯意聯絡，毆打告訴人，致告訴人
    受有左眼眼瞼裂傷、左眼角膜鞏膜裂傷、右臉頰挫傷、瘀傷之傷害，且告訴人左
    眼視力僅剩零點一，因認被告二人均涉有刑法第二百七十七條第二項後段之傷害
    致重傷罪嫌。
二、按刑法第十條第四項第六款之重傷，係指除去同項第一款至第五款之傷害而於身
    體或健康有重大不治或難治之傷害者而言，如毀敗一目或二目之視能，按照該項
    第一款之規定，固屬重傷，假使所傷之目，僅祇視能減衰，並未完全毀敗，縱令
    此種減衰具有不治或難治之情形，仍與第六款所定之內容並不相當，即祇應成立
    普通傷害，不能遽依重傷論科，此有最高法院七十六年度台上字第一三四四號判
    決要旨可資參照。
三、公訴人雖認被告二人所涉係刑法第二百七十七條第二項之傷害致重傷罪嫌，惟查
    ：告訴人丙○○左眼所受之傷害，經本院函詢財團法人長庚紀念醫院高雄分院結
    果，略以：告訴人左眼球破裂，經接受左眼鞏膜破裂縫合手術後，現狀況穩定，
    但左眼呈不規則、角膜高度散光，最佳矯正視力為零點一等語，有該院九十三年
    八月十一日（九三）長庚院高字第三七二三三八號函附卷可稽。參諸前揭最高法
    院判決意旨，告訴人丙○○之左眼視能僅係減衰，並未完全毀敗，縱令此種減衰
    為不能治癒，亦非屬刑法所謂之重傷甚明。是以，本件被告二人傷害告訴人之行
    為，應係均犯刑法第二百七十七條第一項之普通傷害罪嫌，而非同條第二項之傷
    害致重傷罪嫌。
四、又按告訴乃論之罪，告訴人於第一審辯論終結前得撤回其告訴；又告訴經撤回者
    ，應諭知不受理之判決，且得不經言詞辯論為之，刑事訴訟法第二百三十八條第
    一項、第三百零三條第三款、第三百零七條分別定有明文。
五、查本件告訴人丙○○告訴被告丁○○、甲○○傷害案件，係犯刑法第二百七十七
    條第一項普通傷害罪，依同法第二百八十七條前段之規定，須告訴乃論。茲據告
    訴人丙○○撤回告訴，有撤回告訴狀可稽，依照首開說明，本件爰不經言詞辯論
    ，逕為不受理之諭知。
據上論斷，應依刑事訴訟法第三百零三條第三款、第三百零七條判決如主文。
中      華      民      國      九十三      年      十    月    二十    日
                            臺 灣 澎 湖 地 方 法 院 刑 事 庭
                                  審判長法  官  管   安   露
                                        法  官  陳   介   安
                                        法  官  李   宛   玲
右正本證明與原本無異。
如不服本判決，應於判決送達後十日內，向本院提出上訴狀。
中      華      民      國      九十三      年      十      月  二十二  日
                                        書記官  莊   茹   茵
